臺灣宜蘭地方法院交通事件裁定　　　　　94年度交聲字第16號
　　移送機關　　交通部公路總台北區監理所宜蘭監理站
　　異　議　人　甲○○　男　5.
上列受分人因違反道路交通管理處罰條例案件，對於交通部公路
總局臺北區監理所宜蘭監理站中華民國九十三年十二月十日所為
之處分（宜監字第裁四三─Ｑ00000000號），聲明異議
，本院裁定如下：
    主  文
異議駁回。
    理  由
一、異議意旨略以：異議人甲○○在警對其實施酒精濃度測試時
    ，並無不依規定配合抑或拒絕酒精濃度測試之行為，係因宜
    蘭縣警察局宜蘭分局民權派出所之酒精濃度測試器無法發揮
    功能，方無法順利進行酒精濃度測試等語。
二、按交通管理處罰條例第三十五條明定：（第一項）汽車駕駛
    人，駕駛汽車經測試檢定有左列情形之一者，處新臺幣一萬
    五千元以上六萬元以下罰鍰，並當場移置保管其車輛及吊扣
    其駕駛執照一年；因而肇事致人受傷者，並吊扣其駕駛執照
    二年；致人重傷或死亡者，吊銷其駕駛執照，並不得再考領
    ：一、酒精濃度超過規定標準。二、吸食毒品、迷幻藥、麻
    醉藥品及其相類似之管制藥品。（第三項）汽車駕駛人拒絕
    接受第一項測試之檢定者，處新臺幣六萬元罰鍰，並當場移
    置保管其車輛及吊銷其駕駛執照；如肇事致人重傷或死亡者
    ，吊銷其駕駛執照，並不得再考領。第按，違反道路交通管
    理事件統一裁罰標準及處理細則第十一條第一項第一款復明
    定：行為人有本條例之情形者，應填製舉發違反道路交通管
    理事件通知單，並於被通知人欄予以勾記，其通知聯依下列
    規定辦理：一、當場舉發者，應填記駕駛人或行為人姓名、
    性別、出生年月日、地址、
    址、車牌號碼、車輛種類。被查獲之駕駛人或行為人為受處
    分人時，應將該通知單填記後交付該行為人簽名或蓋章收受
    之；拒絕簽章者，並記明其事由，視為已收受。末按，行為
    人接獲違反道路交通管理事件通知單後，於十五日內得不經
    裁決，逕依第九十二條第三項之罰鍰基準規定，向指定之處
    所繳納結案；不服舉發事實者，應於十五日內，向處罰機關
    陳述意見；其不依通知所定期限前往指定處所聽候裁決，且
    未依規定期限繳納罰鍰結案或向處罰機關陳述意見者，處罰
    機關得逕行裁決之。道路交通管理處罰條例第八條第一項第
    二款及第九條第一項亦分別定有明文。合先敘明。
三、經查：
  (一)異議人甲○○於九十三年九月八日凌晨一時十分許，在宜蘭
    縣宜蘭市○○路四十六號前，因騎乘機車搖擺不定遭警盤查
    ，並因其酒味甚濃為警帶回宜蘭縣警察局宜蘭分局民權派出
    所進行酒精濃度測試，但因異議人始終拒絕進行酒精濃度測
    試，拖至當日凌晨二時五十分許方將其帶往宜蘭醫院進行抽
    血檢驗之經過情形，業據證人即員警葉文獻到庭結證：舉發
    當日其執行巡邏勤務時，在宜蘭縣宜蘭市○○路四十六號Ｕ
    ２ＫＴＶ前發現甲○○酒後騎乘機車不穩，便將甲○○攔下
    並要求甲○○進行酒精濃度測試，但因甲○○不願配合吹氣
    ，始將之帶回派出所，但異議人均仍不願配合吹氣，故無法
    進行酒精測試，前後共進行約四、五次測試，皆因甲○○不
    配合而無法完成，最後帶甲○○至宜蘭醫院進行抽血檢驗等
    語綦詳，復有宜蘭縣警察局宜蘭分局九十三年十一月十七日
    警蘭交字第０九三００一九四九八號函一份在卷可佐。又經
    本院於九十四年一月三十一日勘驗證人葉文獻所庭呈，舉發
    當日長達十八分四十二秒之現場錄音內容：員警將酒精濃度
    測試器設定後，即請異議人甲○○進行呼氣測試，並要求異
    議人用力吹氣約三秒即可，但異議人卻一再與警方爭執且音
    量甚大，更屢屢聲稱其因體力不佳，心臟無力才無力吹氣測
    試，警方一再要求異議人配合進行測試，並告知整件過程已
    錄音錄影，且異議人酒氣甚濃，與警方爭執之音量甚大，並
    無不能用力吹氣之情況，請異議人配合測試，若不配合將開
    單舉發或將其帶至宜蘭醫院進行抽血檢驗，然異議人仍不配
    合用力吹氣，以致酒精濃度測試器均無法正常運作，前後警
    方共進行三次酒精濃度測試均無效果，方在告知異議人違法
    效果後掣單舉發，惟異議人仍拒絕簽收舉發通知單，即徵證
    人葉文獻結證各語確與當日現場發生情狀相符，異議人甲○
    ○空言置辯洵屬無據，委無可採，其因拒絕接受酒精濃度測
    試始遭警以違反道路交通管理處罰條例第三十五條第三項之
    規定掣單舉發之事實，要屬明甚，顯可認定。
  (二)異議人甲○○於遭警掣開舉發違反道路交通管理事件通知單
    （下稱舉發通知單）後，因拒絕簽收而由警舉發通知單上註
    明「當事人拒簽收」字樣之事實，復有警掣違規通知單一紙
    存卷可稽。是揆諸首揭違反道路交通管理事件統一裁罰標準
    及處理細則第十一條第一項第一款之規定，可知掣單員警依
    法掣單之舉發通知單，並在舉發通知單各欄位載明駕駛人（
    行為人）姓名、性別、出生年月日、地、
    車主姓名、地址、車牌號碼、車輛種類，及違規時、地、違
    規事實等情明確，更在收受通知聯者簽章欄內註明「當事人
    拒簽收」字樣，即使異議人拒絕簽收舉發通知單之行為，視
    為業已收受該舉發通知單。從而，本件舉發通知單製作流程
    所依憑之行政處分程序，顯無違法及不當之處。
  (三)綜上各情，本件異議人甲○○因不願配合舉發員警依法對其
    實施之酒精濃度測試而遭警依法掣單舉發，原處分機關亦援
    引首開規定對異議人裁處罰鍰新臺幣六萬元並吊銷駕駛執照
    且三年內禁止考照，核無不當，異議人所為本件聲明異議為
    無理由，應予駁回。
據上論斷，應依道路交通案件處理辦法第十九條，裁定如主文。
中　　華　　民　　國　　94　　年　　1 　　月　　31　　日
                        臺灣宜蘭地方法院交通法庭
                                  法  官　陳  嘉  年
以上正本證明與原本無異
如不服本裁定應於送達後5 日內向本院提出抗告狀。(應附繕本)
                                  書記官　詹  玉  惠
中　　華　　民　　國　　94　　年　　1 　　月　　3 　　日
